【裁判字號】    97,易,1374
【裁判日期】    970904
【裁判案由】    竊盜
【裁判全文】
臺灣臺南地方法院刑事判決              97年度易字第1374號
公  訴  人  臺灣臺南地方法院檢察署檢察官
被      告  乙○○
                    （
            丙○○
上列被告等因竊盜案件，經檢察官提起公訴（97年度偵字第1003
0號），被告等於準備程序中就被訴事實為有罪之陳述，經裁定
以簡式審判程序審理後，判決如下：
    主  文
乙○○、丙○○共同竊盜，均累犯，乙○○處有期徒刑壹年貳月
、丙○○處有期徒刑壹年捌月。又共同竊盜，均累犯，乙○○處
有期徒刑壹年貳月、丙○○處有期徒刑壹年捌月。乙○○應執行
有期徒刑貳年、丙○○應執行有期徒刑年。
    事實及理由
一、犯罪事實：
  (一)乙○○前有三次竊盜前科，最後一次係於民國（下同）97年
    6月26日，因犯普通竊盜罪，經本院判處有期徒刑八月確定
    。其於94年間，曾因竊盜及違反毒品危害防制條例等案件，
    經本院分別判處有期徒刑六月及一年，再經本院裁定應執行
    有期徒刑一年四月確定，於95年12月8日縮短刑期執行完畢
    ，翌（9）日出監。
  (二)丙○○前有七次竊盜前科，最後一次係於97年6月28日，因
    犯普通竊盜罪，經本院判處有期徒刑六月。其前於94年間，
    分別因施用毒品及竊盜案件，經本院各依94年度訴字第119
    號及94年度易字第779號各判處有期徒刑一年四月及八月確
    定，經減刑後並定應執行有期徒刑十一月又十五日確定，甫
    於96年7月16日縮刑期滿出監（起訴書誤載上述執行完畢出
    監日係本院94年度訴字第119號及臺灣高等法院臺南分院93
    年度上易第80號所分別判處之有期徒刑一年四月與一年六月
    合併執行後之出監日期）。
  (三)詎乙○○、丙○○二人竟均不知悔改，於其等各別最後一次
    竊盜犯行宣判日後二週左右之97年7月11日下午4時10分許，
    共同基於意圖為自己不法所有之犯意聯絡，共乘車牌號碼LN
    U-706號重型機車途經台南市○○街81號時，見該址地下室
    無人居住看守，遂推由乙○○無故侵入丁○○上址建築物內
    竊取物品（無故侵入建築物部分未據告訴及起訴），丙○○
    則騎乘機車在內等候，乙○○即進入上址地下室內，徒手竊
    取丁○○所有空調冷媒銅管約5.1公斤、電源開關電纜線約
    8.6公斤（共值約新臺幣1,500元），得手後將之置於上開機
    車腳踏板上離開現場。
  (四)嗣警方發現乙○○與丙○○形跡可疑而隨後加以注意，惟乙○○、丙○○又另起意圖為自己不法所有之犯意聯絡，於同
    日下午4時25分許，在臺南市○○路○段123號1樓，由乙○○
    徒手竊取甲○○所有電纜線1綑，得手後隨即跳上在一旁等
    候之丙○○騎乘之上開機車離開現場。警方發現上情，旋於
    在臺南市○○路○段302巷3號前加以逮捕，並扣得前開贓物
    （業經丁○○、甲○○分別領回）。
  (五)案經臺南市警察局第六分局報請臺灣臺南地方法院檢察署檢
    察官偵查起訴。
二、本件係經被告乙○○、丙○○於準備程序為有罪之表示，而
    經本院裁定以簡式審判程序加以審理，依刑事訴訟法第273
    條之2、第159條第2項之規定，不適用傳聞法則有關限制證
    據能力之相關規定；並得依同法第310條之2準用第454條之
    規定製作略式判決書（僅記載「證據名稱」），合先敘明。
三、證據名稱：
  (一)被告乙○○於警詢及偵審中之自白。
  (二)被告丙○○於警詢及審理時之自白及檢察官勘驗筆錄。
  (三)證人甲○○、丁○○於警詢時之證言。
  (四)司法警察所製之職務報告書。
  (五)臺南市警察局第六分局扣押物品目錄表、贓物認領保管單各
    一紙，扣案贓物暨現場照片七張。
  (六)卷附臺灣高等法院被告全國前案紀錄表及法務部刑案資料查
    註紀錄表各二份。
四、刑罰裁量：茲審酌被告乙○○前有三次竊盜前科，最後一次
    係於97年6月26日，因犯普通竊盜罪經本院判處有期徒刑八
    月確定；丙○○前有七次竊盜前科，最後一次係於97年6月2
    8日，因犯普通竊盜罪經本院判處有期徒刑六月。其等均因
    竊盜罪名甫經本院判處罪刑二週左右即再犯本件之罪，且依
    本案行為態樣而為觀察，被告二人係沿街隨機蒐尋可供行竊
    之標的，雖均竊取被害人未派人守衛低度管領之財物，但已
    可認定其等二人有犯竊盜罪之習慣，而應宣告重度刑，並可
    依竊盜犯贓物犯保安處分條例相關規定諭知於刑之執行前，
    令入勞動場所強制工作，始足收矯治之效。姑念被告乙○○
    始終供承犯罪，被告丙○○終能坦白不諱，似非全無悔過之
    意，爰僅量處較重之刑，不另諭知強制工作之保安處分。
五、依刑事訴訟法第299條第1項前段、第273條之1第1項、第310
    條之2、第454條第1項，刑法第28條、第320條第1項、第47
    條第1項、第51條第5款，判決如主文。
六、如不服本判決，應於判決送達後10日內，敘述具體理由，向
    本院提出上訴書狀。
中    華    民    國    97    年    9     月    4     日
                  刑事第三庭    法  官  陳欽賢
以上正本證明與原本無異。
如不服本判決應於收受本判後10日內向本院提出上訴書狀，並應
敘述具體理由。如未敘述上訴理由者，應於上訴期間屆滿後20日
內向本院補提理由書狀（均須按他造當事人之人數附繕本）「切
勿逕送上級法院」。
                                書記官  洪培綺
中    華    民    國    97    年    9     月    4     日
附錄本案論罪科刑法條全文：
中華民國刑法第320條第1項（普通竊盜罪）
意圖為自己或第三人不法之所有，而竊取他人之動產者，為竊盜
罪，處 5 年以下有期徒刑、拘役或 5 百元以下罰金。


司法院資訊處製作；財團法人民間司法改革基金會備份。
